臺灣高等法院臺中分院刑事判決　　95年度重上更(三)字第20號
上　訴　人　臺灣臺中地方法院檢察署檢察官
被　　　告　丙○○
選任辯護人　楊國宏律師
　　　　　　王庭鴻律師
上列上訴人因被告違反著作權法案件，不服臺灣臺中地方法院89
年度訴字第976號中華民國89年11月3日第一審判決（起訴案號：
臺灣臺中地方法院檢察署88年度偵續字第275號），提起上訴，
判決後經最高法院第三次發回更審，本院判決如下：
    主  文
上訴駁回。
    理  由
一、公訴意旨略以：丙○○係達盈化妝品實業股份有限公司、及
    巨盈國際事業有限公司（下簡稱達盈公司、巨盈公司）負責
    人。明知巨盈公司於民國87年間將其製造生產之去疤液產品
    在大陸地區之銷售權及商標專用權授權予己○○。己○○於
    87年復將上開權利及其所有豐胸貼片產品在大陸地區之銷售
    權及商標專用權授權祥淳化工實業有限公司（下簡稱祥淳公
    司），巨盈公司並接受祥淳公司委任生產上述產品。詎丙○○意圖為自己不法所有，未經祥淳公司同意，在祥淳公司訂
    單範圍外，復自行生產上開產品，並使用前揭商標，且非法
    重製祥淳公司及己○○為上開產品製造之外包裝、說明書等
    語文、攝影、圖形著作後，附於產品上，再銷售與大陸地區
    ，足生損害於祥淳公司，並侵害祥淳公司及己○○之著作財
    產權。嗣因祥淳公司於87年8月間經大陸地區經銷商反應市
    面上有仿冒品出現，而循線追查，87年9月11日報警在桃園
    縣八德鄉捷登運輸公司（下簡稱捷登公司）查獲去疤液產品
    38箱、豐胸貼片產品13箱，經捷登公司人員供稱上述物品係
    達盈公司寄送後查獲，因認丙○○涉犯刑法第342條、（修
    正前）著作權法第91條第2項罪嫌。
二、按犯罪事實應依證據認定之，無證據不得認定犯罪事實，刑
    事訴訟法第154條第2項定有明文。而刑事訴訟法上所謂認定
    犯罪事實之證據，係指足以認定被告確有犯罪行為之積極證
    據而言，該項證據自須適合於被告犯罪事實之認定，始得採
    為斷罪資料，最高法院著有29年上字第3105號判例；又認定
    犯罪事實所憑之證據，無論係直接證據或間接證據，其為訴
    訟上之證明，須於通常一般之人均不致有所懷疑，而得確信
    其為真實之程度者，始得據為有罪之認定，倘其證明尚未達
    到此一程度，而有合理之懷疑存在，復無其他調查途徑可尋
    ，法院即應為無罪之判決，最高法院著有76年台上字第4986
    號判例，可資參照。
三、公訴人認被告丙○○涉犯刑法第342條、（修正前）著作權
    法第91條第2項罪嫌，係以右揭事實已據告訴人代表人謝金
    河及己○○指述歷歷，復提出授權書二紙、製造委託書一紙
    （其上載有巨盈公司接受祥淳公司委託製造系爭產品，不得
    另行製造相同之產品，且產品外包裝等版權乃祥淳公司所有
    等語）、系爭產品外包裝、說明書等語文、攝影、圖形著作
    之製作證明文件等附卷為證；另訊據捷登公司負責人戊○○
    、會計辛○○亦均供承警方在該公司查獲之疤液產品、豐胸
    貼片產品均是達盈公司廠長張助池派請貨車拖運至捷登公司
    要運送至大陸等情；復有去疤液產品38箱、豐胸貼片產品13
    箱（產品上均包裝有被告非法重製之語文、攝影、圖形等著
    作）扣案可證等為其論據。訊據被告丙○○固坦承有與己○○簽訂上揭授權書及與祥淳化工實業有限公司（下稱祥淳公
    司）簽訂製造委託書，且約定伊公司不得另製造相同產品之
    事實，惟堅決否認有背信及侵害著作權之犯行，辯稱：伊公
    司除生產祥淳公司委託之產品，並未在委託範圍外再生產該
    項產品，而查獲之物品並非是達盈公司委託捷登貨運公司代
    運之物，並無侵害著作權及背信之行為等語。
四、本院查：
  (一)關於桃園縣警察局八德分局八德派出所於87年9月11日中午
    12時30分許，前往桃園縣八德市○○路○段592號捷登公司
    內，查扣「仙芝柔去疤精華露」38箱、「ＤＮＡ豐胸貼片包
    裝外盒」13箱等證物，其程序是否違法？搜索所得之證物是
    否具有證據能力？
  1.本件搜索、扣押程序違法：
    (1)91年1月12日修正前刑事訴訟法第131條第1項規定：「有
      左列情形之一者，司法警察或司法警察官雖無搜索票，得
      逕行搜索住宅或其他處所：一、因逮捕被告或執行拘提、
      羈押者。二、因追躡現行犯或逮捕脫逃人者。三、有事實
      足信為有人在內犯罪而情形急迫者」；第2項規定：「前
      項搜索，應於執行後二十四小時內，呈報檢察官或法院」
      。經查：證人即執行搜索之員警林榮華於本院更二審審理
      時證稱：伊接獲告訴人之指述後前往捷登公司搜索，並未
      向檢察官聲請搜索扣押，應該算是臨檢扣押等語（見本院
      上更(二)卷第58頁），足見證人林榮華所為之搜索並不具要
      式搜索之要件。是證人林榮華之無搜索票搜索是否合法，
      應視搜索是否具有急迫性及有無依規定於執行後24小時內
      ，呈報檢察官以為斷。
    (2)告訴人代表人謝金河與告訴人代理人雖認證人林榮華於前
      揭時、地所為之搜索，具有急迫性，應合乎修正前刑事訴
      訟法第131條之規定。然證人即處理警員林榮華於本院更
      二審審理時證稱：「（當時搜索時你們是否有向檢察官聲
      請搜索票？）‥‥沒有向檢察官聲請搜索扣押，應該算是
      臨檢扣押，因為那是個倉庫，告訴人帶同我們過去就可以
      看到那些東西〔指告訴人指述被仿冒的物品〕。‥‥（當
      時你看到的東西呈現何狀態？）都在箱子裡面。‥‥（你
      當時看到的東西是否與其他的貨品擺放在一起？）是的。
      （當時他們如何處理其他的貨品？）我印象中其他物品告
      訴人並沒有說那些是仿冒的東西，我們沒有做任何處理動
      作。（你看到其他的其他貨品，他們在對其他的貨品做什
      麼動作？）當時也有貨車在場，包括扣案的東西應該是他
      們打算載運走的東西，而我們只扣押告訴人所指的部分，
      其他的貨品他們一樣是擺上車。（你的意思是你們要查扣
      的物品擺在那個地方，旁邊的貨品是準備要由貨車載運走
      了是嗎？）是的。（你們扣案的東西後來交由誰保管？）
      交由告訴人保管。（你們是否有取樣？取樣是由告訴人他
      們指認一樣一樣取出來看，是否有取樣，那麼久忘記了。
      （有再把取樣的東西放回去嗎？）我不確定，那麼久了。
      （你們查扣到東西之後就和謝金河直接到桃園地檢署去向
      檢察官報告是嗎？）因為仿冒的東西我們不確定是不是仿
      冒的，當然一開始‥‥〔未繼續陳述〕。（請回想看看取
      樣的物品有無交給檢察官看過？）沒有，我們沒有直接跟
      檢察官報告這件事，因為所們處理之後就交由分局去處理
      ，我是請告訴人隨案與分局的人員到地檢署去向檢察官陳
      述這件事。我個人並沒有到地檢署去，我的工作只是做到
      把案件移送到分局而已，之後的事情我沒有處理。‥‥（
      你們查扣的東西是否有部分裝載上車？）不確定，因為當
      時地上放有幾箱，車上也有幾箱，所以我不確定。‥‥（
      你剛才說以臨檢方式去看到有「明顯可見的東西」，是如
      何明顯可見？）告訴人帶我們到現場之後是告訴人指認給
      我們看的，那些東西有些是封好的，有些是尚未封好的。
      （你所謂沒有封好的是明顯可見，或是需要去翻動？）我
      們是依據告訴人的指認去看的，有些看得到，有些要打開
      來看。（你們去的地點是什麼地方？）印象中是在大馬路
      旁邊，類似住宅當作倉庫使用。（扣案的東西是放置在倉
      庫的何處？）當時貨車倒車進入倉庫要載運東西，那些東
      西是在鐵門裡面，鐵門都沒有關，可以看得到很多箱子在
      那邊。（你說的倉庫有無明顯的標示出示哪家公司的？）
      沒印象。（你臨檢有無特別規定？）有即時危害部分我們
      都要去臨檢，有就是有急迫性或是證據會滅失的我們都會
      去臨檢。（你們去不是以搜索的名義，而是以臨檢的名義
      去的？）我們是依據告訴人的報案，才到現場查扣，製作
      臨檢表。（所以你們是用臨檢的名義去臨檢的是嗎？）是
      的。‥‥（你剛才說這是私人的倉庫是嗎？）我不認識他
      是私人倉庫。（如何認定不是私人倉庫？）因為倉庫裡面
      都是一箱一箱的東西，應該是公司行號的倉庫。（扣案的
      東西交給告訴人保管之後，你們有無以書面向檢察官報告
      ？）這部分我沒有印象。（當初把扣案的物品交給告訴人
      保管時，有無封箱貼封條？）我沒有印象。（請庭上提示
      扣案物品，你從外觀上看，是否能夠確定與當天查獲的東
      西一樣？〔提示扣案物品〕）沒有印象，而且時隔已久我
      記不起來。（扣案的東西除了交給告訴人保管之外，有把
      扣案的東西取樣帶回派出所？證人林榮華答沒有印象。）
      （事後有無回派出所查看有無本案扣案的東西？）我不認
      為有必要回去找看看。（本案發生之後你有無去見過檢察
      官？）時隔已久，沒有印象。‥‥（現場查扣告訴人或警
      方有無拍照？）這是很基本的，應該都會照相，不是警方
      就是告訴人。（你們當時採樣時，有無去車上採樣？）應
      該是告訴人告訴我們哪些是他們的我們才針對那些去看，
      告訴人沒有講的，就沒去看。印象中車上、車下的東西告
      訴人都有指到。（告訴人會指車上的東西和車下的東西是
      仿冒他們公司的，告訴人憑甚麼去指認？）這部分應該是
      告訴人比較清楚，告訴人的直覺那是同一批，才會指認的
      。‥‥（你們把扣案的東西交給告訴人保管時，有無從車
      上搬東西下來？）我不記得，但是只要告訴人提那是仿冒
      的東西我們都有扣押交給告訴人保管。（是否記得扣案東
      西有幾箱？）不記得。（你們在清點時有無把扣案的東西
      打開來查看？　）有的，只要是告訴人指認的部分我們每
      箱都有查看。（車上除了扣案的東西之外，還有無其他與
      扣案的東西是無關的東西？）有的。（現場有無人在搬運
      ？）我不確定他們是否在搬運，但是有人在那邊整理。（
      你所謂的整理是何意？）就是他們把箱子打開，把東西拿
      出來整理的感覺。（你如何認為他們是要運走，而不是運
      來？）有可能是運走，也有可能是運來。‥‥（你剛才說
      當時倉庫有一輛貨車，是只有一輛而已嗎？）印象中有一
      輛貨車車頭朝外，但是我不確定是一輛或多輛。（你剛才
      說是住宅是的倉庫有可能是多輛貨車嗎？）如果相同大小
      的兩台應該是可以。（你剛才說貨車是幾ＣＣ？什麼廠牌
      ？）是中華一千一ＣＣ的那種大小，不是密閉式的，而是
      有敞篷蓋子的。（你看到那台貨車上面有貨品，是不是已
      經載的滿滿的？）沒有。（像今天調閱到法庭這樣的一大
      箱扣押物品，該貨車能夠載運幾箱？有無可能將三十八大
      箱的貨品？）差不多可以全部載運。」等語（見本院上更
      (二)卷第58至70頁）。依證人林榮華所證各情，其既不能確
      定系爭物品即將遭捷登公司人員裝載上車予以運走，亦有
      可能係運來，且不能確定已有部分物品已裝載在貨車上，
      僅見有人在該處整理，其又不能確認該等物品係屬仿冒品
      ，因此難認其在主觀上，已知有人犯罪且屬急迫之情形。
      其僅依告訴人片面之詞，即將本件物品予以查扣，並稱係
      以臨檢之方式為之，而本院更一審時，曾向臺灣桃園地方
      法院檢察署調取87年度他字第1522號、88年度他字第993
      號、88年度偵字第27 6號偵查卷宗，並將全卷影印。卷查
      該三卷宗內，並無任何警員製作之臨檢紀錄表或搜索扣押
      紀錄、扣押物品清單等〔按警卷已訂入87年度他字第1522
      號偵查卷內，該偵查卷之原始編頁均屬連號〕，警卷內亦
      無現場照片可資證明查獲之經過如何，亦無法證明查扣之
      物品為何，更無任何證據足以證明當時有何急迫之情形存
      在。證人林榮華所述有製作臨檢表、照相等情，與卷證資
      料不合。亦無警察機關將搜索扣押結果呈報檢察官之任何
      之紀錄、公文，更無警察機關將本案移送檢察官偵辦之必
      要文書，如：「刑事案件報告書」、「警員職務報告」等
      。本案警員之作為，顯然不符刑事訴訟法所規定之搜索或
      緊急搜索程序。再以，警員擅自將其查扣之物品，交付告
      訴人之代表人保管，且告訴人代表人謝金河所書立之保管
      條，亦無任何警員之簽認憑據。
    (3)證人官大平於本院更二審審理時到庭證述稱：「（依照筆
      錄記載，警方有提供一瓶查扣的仿冒物品給被告辨識，該
      瓶仿冒品有無隨案移送？）當初應該是沒有隨案移送，我
      在88年1月被收押，整個東西都是我同事整理時，一起裝
      在袋子裡面送到我家，我從袋子裡面找到一瓶，今天呈給
      庭上參考（庭呈未隨案移送之仿冒品一瓶扣案）」（見本
      院上更(二)卷第第71頁）。本院綜核以上各情，警方未取得
      搜索票，前往搜索，尚難認係要式搜索，而屬不要式搜索
      ，然其不要式搜索，並不具急迫性於先，且於於執行搜索
      後亦未將搜索扣押結果呈報檢察官，則本件不要式搜索之
      程序亦違反當時之刑事訴訟法第131條第2項之規定。
  2.本案上開搜索所得之證物不具證據能力：
    (1)按：刑事訴訟之目的，固在發現真實，藉以維護社會安全
      ，然其手段仍應合法純潔、公平公正，以保障人權。因之
      ，執法機關違反刑事訴訟法之相關規定執行搜索，因而取
      得之證據，以及依各該證據所發現之其他衍生證據，除法
      律另有規定者外，應否排除其證據能力，自應就執行之司
      法警察（官）違背該法定程序之主觀意圖、客觀情節、侵
      害犯罪嫌疑人權益之輕重、對犯罪嫌疑人在訴訟上防禦不
      利益之程度，以及該犯罪所生之危害、禁止使用該證據對
      於抑制違法蒐證之效果，與司法警察（官）如依法定程序
      有無發現該證據之必然性等情形，本於人權保障與社會安
      全之均衡精神，依比例原則具體認定之，若該違法搜索所
      違反法定程序之情節甚為嚴重，不予排除其證據能力，已
      難維護人民對司法公平公正之信賴，且難抑制偵查機關違
      法之搜索，則就司法警察（官）違法搜索所取得之證物及
      相關證人之證言，應予排除，始符公平正義。即92年9月
      1日施行之刑事訴訟法第158條之4亦規定，除法律另有規
      定外，實施刑事訴訟程序之公務員因違背法定程序取得之
      證據，其有無證據能力之認定，應審酌人權保障及公共利
      益之均衡維護。本件原判決以警察機關違法搜索取得之證
      據，難認有證據能力，認無從採為不利被告之證明，並未
      於理由內說明如何斟酌上開所述情形及本於人權保障與社
      會安全之均衡精神，依比例原則具體審認上開證據應排除
      其證據能力之理由‥‥」（最高法院93年度台上字第4461
      號判決意旨參照）。
    (2)依本院更一審向台灣桃園地方法院檢察署調取87年度他字
      第993號、87年度他字第1522號、88年度偵字第276號偵查
      卷宗，核閱結果，桃園縣警察局八德分局八德派出所於87
      年9月11日中午12時30分許，前往桃園縣八德市○○路○
      段592號捷登公司內，查扣「仙芝柔去疤精華露」及「Ｄ
      ＮＡ豐胸貼片包裝外盒」時，除保管條（見他字第1522號
      第18頁）記載：
  ┌────────────────────────────────┐
  │        保管條                                                  │
  ├────────────────────────────────┤
  │茲祥淳化工實業有限公司，負責人：謝金河自八德分局八德派出所，領取│
  ├────────────────────────────────┤
  │防（仿）冒品代保管數量如下：                                    │
  ├────────┬───────────┬──┬────────┤
  │ 物  品  名  稱 │  數              量  │包裝│  價        值  │
  ├────────┼───────────┼──┼────────┤
  │仙芝柔去疤精華露│三十八箱（每箱324盒） │大箱│參佰伍拾萬元正  │
  ├────────┼───────────┼──┼────────┤
  │ＤＮＡ豐胸貼片包│十三箱（每箱1200個）  │小箱│貳拾肆萬元正    │
  │裝外盒          │                      │    │                │
  ├────────┴───────────┴──┴────────┤
  │                                        代保管人：謝金河（捺印）│
  ├────────────────────────────────┤
  │    中  華  民  國  87  年  9  月  11 日  立                    │
  └────────────────────────────────┘
      外，別無任何警察機關聲請搜索扣押之聲請書件、搜索扣
      押筆錄、清單。而告訴人之代表人謝金河於89年2月22日
      偵查時始提出一箱去疤液、一箱包裝盒（見偵續卷第74頁
      反面、75頁正面）。經本院更一審於93年3月2日準備程序
      時勘驗結果：「一、大箱外包裝係尼龍袋，上面有前審書
      記官許哲禎之簽名，並有告訴人代表人謝金河之簽名，小
      箱亦同，外包裝也是尼龍袋，上面也有前審書記官許哲禎
      之簽名，並有告訴人代表人謝金河之簽名。二、大箱係紙
      箱，外沒有任何封條或封緘之標示。三、小箱係紙箱，也
      沒有任何封緘標示」。辯護人稱：請求註明大小箱子之外
      包裝（尼龍袋）上沒有任何警方的標示或封緘。法官勘驗
      結果：大小箱子之外包裝的確沒有任何警方的標示或封緘
      」，記明筆錄可稽（見本院上更(一)卷第48頁）。本案員警
      林榮華於於扣得51箱證物後，非但未依法律規定製作扣押
      筆錄、扣押物品清單，又在未將該等證物予以封緘之情況
      下，僅憑謝金河出具之保管條即逕將該51箱價值數百萬元
      之證物交由與被告處於相反利害關係之謝金河攜回保管，
      其違反法定程序之情節、侵害被告權益及對於被告在訴訟
      上之防禦不利益之程度均極為嚴重。蓋若採認未封緘且由
      告訴人保管提出且恐有被調包之虞之證物，對被告權益及
      在訴訟上之防禦不利益之程度均屬嚴重。此外，桃園八德
      派出警員官大平當時自扣押物中取出的一瓶仿冒物品亦未
      隨案移送，迨至案發逾六年後始於93年10月28日本院更二
      審審理時始行提出，亦足見警方之輕率態度。雖所查扣之
      仿冒品多達51箱，價值高達數百萬元。如以刑事訴訟法關
      於證據能力規定修正施行以來，最高法院諸多判決，對於
      證據法則方面採取極度嚴格之態度，如：被告以外之人於
      審判外之言詞陳述，共同被告間之詰問權，被告對質之權
      利等，均不容事實審法院有絲毫疏誤或審酌之餘地以觀，
      本案發生在刑事訴訟法修正之前，就修正前之規定，已有
      違背之處，更遑論對被告訴訟權益保護日趨嚴謹之今日，
      如反而將之放寬，豈非背其道而行？本院審酌全案情節，
      認為本件警員在被告毫無防禦之機會下，因違背法定程序
      所取得之證據，對於被告人權之侵害，其嚴重性尤甚於前
      述之審判外陳述等，若遽予輕率採為證據，無異宣告法院
      承認警員得以任何侵害人權方式取得之證據，對於公共利
      益之維護，亦無實益可言，不可不慎。且禁止使用本案搜
      索所得之證據，亦有抑制偵查機關將來任意違法蒐證，並
      有助於藉此建立合法有效之證據方法，經再三衡酌人權保
      障與社會安全之均衡維護精神，依比例原則而言，若因此
      造成冤獄，對被告產生無法彌補之損失，實非本院所樂見
      ，本院仍認本次搜索所得51箱證物、保管條及非由警方依
      法定程序製作之照片等應無證據能力，不得作為認定被告
      犯罪之證據。
  (二)退步言之，縱認上開搜索所得之證物等證據資料具有證據能
    力，然查：
  1.關於系爭貨品包裝上編號「木A027（或027）」，是否為被
    告所經營之達盈公司之貨物託運代號部分：
    (1)依辛○○、戊○○提出之捷登公司客戶代碼表顯示：
      代號A018：客戶「達盈」，聯絡人「張先生」，聯絡電
        話「00-0000000」（見本院上訴卷一第180頁）。
      代號A027：客戶「可麗亞」，聯絡人「陳小姐」、「洪
        先生」，聯絡電話「00-0000000」（見本院上訴卷一第
        181頁）。
      代號Ｅ064：客戶「祥淳」，聯絡人「謝金翰」，聯絡
        電話「00-00000000」（見本院上訴卷一第187頁）。
      被告辯稱其經營之達盈公司前曾多次交予捷登公司託運之
      貨物均以木A018號作為該公司託運貨物之代號，實屬有據
      ，並有其於原審提出該公司於本案發生後之89年間委託捷
      登公司運貨之捷登公司船期通知單影本12份載明「TO：達
      盈公司張先生、客戶編號：木A018」在卷可憑（見原審卷
      第56至61頁）。而依卷附貨物外包裝照片（詳見偵字第41
      30號卷第51頁）上所記載之貨物編號為：「木A027」、「
      027」、「Ｅ-23」「Ｅ-33」「Ｅ-41」等，查無「木A018
      」之編號，是該批貨物顯然與被告所經營之達盈公司無涉
      。
    (2)證人辛○○於原審證稱：「本件查獲的去疤液及豐胸貼布
      ，是有人以貨運將這些貨品送至我們公司，之前有一位自
      稱張先生的人打電話過來，說他是達盈公司的人，也有通
      話過很多次，也是同樣委託我們寄送貨物至大陸去。且那
      （在貨物尚未送達前）次他有說要把其中的一、二箱帶回
      去，但還未送到大陸時即被查獲。這次委託我們送的貨品
      ，與達盈公司以前交給我們運送的產品，外觀上是一樣的
      ，包裝尚有標示A027之字樣，達盈公司以前委託我們運送
      的貨物包裝上有木A018。這均是我們公司自己編號的，但
      無論四木A027及木A018均是達盈公司交給我們運送的產品
      。‥‥不論木A027或木A018均是達盈公司交給我們運送的
      產品，編號是我們公司自己的編的代號，區別不同的受貨
      公司。我們會告知託運人託運代號，由他們自己寫上去。
      我們再加上「木」字樣。」等語（見原審卷第72頁）。
    (3)證人辛○○於本院更三審95年5月4日審理中，交互詰問時
      證稱：（檢察官問：之前在檢察官、原審所證述的是否實
      在？）實在。（檢察官問：是否知道可利亞在你們捷登公
      司是什麼？）我上次好像有證述，但現在時間太久我印象
      很模糊了。（檢察官問：是否認識丁○○？）那是以前在
      捷登工作的同事。（檢察官問：之前丁○○在偵查中證述
      和捷登公司沒關係？）丁○○是負責大陸那邊的發送，算
      是我們的分公司。（檢察官問：所謂的捷登公司和直陸公
      司的八德轉運站、丁○○證述他是旺豐公司的負責人，到
      底情形如何？）就是我們貨物過去，丁○○就負責發送，
      旺豐公司我並不清楚。（檢察官問：之前在偵查中證述你
      們公司是捷登公司，之後又說直陸公司，是什麼意思？）
      我沒有說直陸公司，應該只有說捷登公司。〔檢察官：請
      求提示桃園地檢署87年他字第1522號卷第9頁，證人楊瓊
      寫的證述。〕〔審判長提示上開卷證。〕這個轉運點我知
      道，捷登公司是桃園的，台中的部分是直陸，是同一家公
      司但不同名稱。（檢察官問：是否認識陳文雄？）我不認
      識。（檢察官問：陳文雄有用他的名義寫拋棄書，是你送
      到法院的？）那個是從大陸傳真過來的，是誰傳真的我不
      知道。（檢察官問：有無跟陳文雄打電話確認是否真的要
      拋棄這批貨？）這個我不清楚。（檢察官問：誰拿這張拋
      棄書給你，或是誰叫你拿拋棄書到法院？）拋棄書是傳真
      過來的，當初這個事情發生之後就有傳真過來，我就是將
      手邊有的資料帶過來。（檢察官問：丁○○和陳文雄是否
      認識？）我不清楚。（檢察官問：在法院有提出有一個客
      戶代碼表，有木A079、木A027的客戶都是可利亞〔90年上
      訴字第465號中提出〕，請問可麗亞根據你所瞭解是什麼
      公司？）不清楚。（檢察官問：可麗亞和達盈公司有無什
      麼關係？）我不知道。（檢察官問：之前有證述不管是木
      A027、木A018都是達盈公司交給你們的？）如果是送往同
      一個地點就是同一個編號。（問：公司的作業，編號是什
      麼意思？）我們編號並沒有特別的方式，有臺灣電話的就
      是臺灣的公司。（問：A027、木A027這個編號和達盈公司
      有什麼關連？是否是你們給達盈公司的編號？）A027 是
      大陸那邊公司的編號，臺灣部分是誰寄的不一定，木A027
      是指大陸那邊的，和達盈公司沒有公司，木A018也是大陸
      的地點。（問：如果另外一家公司寄到與達盈公司寄往的
      地點相同，是否也是相同的編號〔例如木A018〕？）是。
      （問：木A018是大陸的哪一個地點？）我不知道。（檢察
      官問：運費是哪裡收？）在大陸收。（檢察官問：查扣的
      這件，之後有無收運費？）沒有。（檢察官問：查扣的這
      件如果正常交易，應該要向誰收運費？）就是寫拋棄書的
      陳文雄。（檢察官問：陳文雄年籍資料是否知道？）我不
      清楚。（檢察官問：之前有無跟陳文雄收過運費？）應該
      是有，只要貨到了之後他們就會付錢，直接由大陸那邊收
      款。（檢察官問：剛剛證述丁○○是你同事，之前又證述
      丁○○是大陸那邊的負責人？）丁○○在大陸那邊就是負
      責發送。‥‥（辯護人楊國宏律師問：如果有客戶送到你
      們公司如何登記？）我們先簽收，再按照資料登記，就是
      一般的手冊而已。〔辯護人楊國宏律師：請求鈞院提示剛
      剛提示的上訴卷第180頁。〕〔審判長提示上開卷證。〕
      （辯護人楊國宏律師問：這個表是做什麼用的？）就是台
      灣這邊可以聯絡的話就登記上去，是固定的。（辯護人楊
      國宏律師問：第一行的代號是什麼意思？）就是客戶直接
      編號下來而已。（辯護人楊國宏律師問：這個號碼是否會
      固定？）若客戶託運的時候有這個編號，隔了一個月之後
      再來託運，是否會有新的代碼？）不會有新的代碼，還是
      這份資料上的代碼。（辯護人楊國宏律師問：你們公司除
      了這份資料以外，有無其他和這份相同的資料，上面有達
      盈公司或是巨盈公司的資料？）沒有。（辯護人楊國宏律
      師問：以你剛剛的證述，若一家公司，例如金星公司〔編
      號A02〕要寄貨到二個地方，你們如何編號？）如果金星
      公司要寄貨到另一個地點，會另外重編一個號碼。（辯護
      人楊國宏律師問：你們公司的資料中，達盈公司有無曾經
      出現A027〔上面的資料是A018〕？）以前應該有這方面的
      資料，就是在貨運單上直接寫，沒有登記在這個表上面，
      這個表只是聯絡電話而已，現在我不知道。（辯護人楊國
      宏律師問：如何知道客戶要送到這個地點？）會有編號，
      看寄往哪個地點，我們公司並沒有這個編號的對照表。（
      辯護人楊國宏律師問：你們公司沒有對照表，客戶如果有
      編號，你們如何去對照？）我們就是照公司的名稱寫，這
      個編號是一開始的送貨地點、臺灣的聯絡，地址就傳真到
      大陸，這個編號就固定送到哪裡，但我們會問客戶這個編
      號是否和上次地址相同，有無變更送貨地址，如果沒有的
      話就是沿用上次的編號。如果別家的公司送同一個地點若
      是第一次我還是會寫同一個編號。（辯護人楊國宏律師問
      ：若我的公司已經有一個編號，現在有另外一家要寄貨到
      同一個地點，如何編號？）還是同一個編號，大陸那邊的
      人會跟他們說送貨的地點和編號是什麼。‥‥（檢察官問
      ：之前有提出代號A027的客戶為可麗亞，記載聯絡人陳小
      姐、洪先生；聯絡電話是000000000，這個記載是否記得
      ？）這個聯絡電話是指台灣這邊的，這個指是剛開始的發
      貨人，A027是到大陸的發貨地點。（檢察官問：剛剛證述
      你們會傳真地址給大陸那邊，大陸那裡會有不同區域的編
      號，大陸那邊是否會先跟你們確認區域編號？）我們是用
      傳真的方式確認，大部分的貨物來會自己寫上編號，客戶
      第一次來送貨的時候我們會按照送貨地址給客戶一個編號
      ，所以客戶之後再送貨的時候就會自己寫上編號。如果客
      戶記得就會自己寫上去，如果客戶沒有寫的話我們會去確
      認是否和上次相同，不然就重新編號。（問：警察查扣這
      批貨的時候，是否在現場？）我在現場，我在裡面忙，警
      察在外面查扣貨車，這批貨我們公司已經有收了，有無下
      貨我忘記了。（問：警察查扣這些貨品的時候，有無叫你
      做什麼事情？或是問話？）當場我忘記了。」等語（見本
      院重上更(三)卷一第92至95頁反面。）
    (4)再以本院更三審96年3月6日審理時，相關證人之證述內容
      （詳如附件）觀之，本件所謂木A027、木A079之代號，係
      指在大陸之收貨地點之代號，並無法證明係被告或其公司
      所使用託運之代號。參以本院調查所得04+-0000000號電
      話之使用人係甲○○，並非被告或其所經營之公司，證人
      甲○○亦於本院證稱：可麗亞係其所經營者，陳小姐為其
      妻庚○○，洪先生即係證人洪建全，其並未提供木A027或
      木A079之代號給被告寄送貨品之用等情。而證人辛○○所
      稱張先生，其既未曾見面，是否確係張助池，亦無證據足
      資證明，因此證人辛○○於原審之證言，尚不足為被告不
      利之證明。
  2.關於產品鑑定部分：
    本院上訴審曾將扣案之上開去疤液（係謝金河於偵查中自行
    提出一箱）及告訴人所稱自上海顯卓公司所購回之真品去疤
    液各一瓶（本院上訴審將之編為A、B兩產品），連同包裝盒
    、說明書，一併送請法務部調查局鑑定該內容物之成分、色
    澤、香料、濃度，及包裝盒、說明書上之文字及色彩是否均
    相同，經鑑定結果認：「一、送驗編號A、B之產品在色澤及
    成分上之比較：(一)經紫外線光譜分析法檢驗發現兩者在色澤
    上無顯著差異。(二)經高效能液相層析分析法檢驗發現兩者各
    別均可檢出四種彼此相同之成份（依序編號為1至4），該四
    種成分在含量上，除成分2有較具意義之差異外（兩者相差
    百分之7），餘三種成分之含量差異均在百分之5以內，至於
    該四種成分究係何物質，因受限於現有儀器之性能，歉難作
    成分之鑑定。而上述成分之差異程度，是否能作為A、B產品
    相同與否之依據，則需視有無產品之客觀標準為之。二、送
    驗編號A、B之產品在說明書上之比較：經肉眼檢視發現兩者
    之文字及色彩明顯不同。三、送驗編號A、B之產品在包裝盒
    上之比較：(一)經放大檢視發現兩者之文字內容無顯著之差異
    ；惟B產品之部分文字印刷字體線條較A產品為粗。(二)經紫光
    燈照射檢視兩者包裝盒之螢光反應明顯不同，研判非同一製
    品」等情，此有法務部調查局90年12月3日（90）陸（一）
    字第900074051號函，及91年2月6日調科壹字第09100049900
    號函各一份附卷可參（見本院上訴卷一第161頁，上訴卷二
    第65頁）。查：告訴人主張其自上海顯卓公司所購回者為真
    品（見本院上訴卷一第97頁），經本院上訴審自告訴人代表
    人於偵查中所提出經扣案之去疤液一箱中抽取一瓶送鑑定結
    果，既有如上之差異，若被告所經營之達盈公司有如公訴意
    旨所載於祥淳公司訂單範圍外，復自行生產去疤液之產品，
    並自行銷售，則以同樣之生產設備、技術、原料所生產之去
    疤液，經鑑定結果，其色澤、成分，及產品說明書之文字、
    色彩，包裝盒之文字、螢光反應等理應全部相同，始與事理
    相合。是依上開鑑定結果，自不能認員警林榮華在捷登公司
    所查扣而交由告訴人代表人謝金河所保管之去疤液，係被告
    之達盈公司所生產製造之物。又經本院再函詢法務部調查局
    ，該局以96年2月16日調科壹字第09600063590號函復：「本
    局90年12月3日（90）陸（一）字第090074051號檢驗法通知
    書之受驗編號A、B產品各乙件，經以紫外線光譜分析法檢驗
    發現兩者在色澤上無顯著差異，另經高效能液相層析分析法
    檢驗發現兩者均可檢出四種彼此相同之成分（依序編號為1
    至4），該四種分分在含量上，除成分2較具有意義之差異外
    （兩者相差7%），餘三種成分差異程度是否可認定係因調配
    原料時測量? 量之微量誤差，或受氣候、溫度影響所致，應
    依業者之品管標準認定，故無法判斷兩者是否由同家工廠以
    相同配方生產。」（見本院重上更(三)卷一第286頁）。亦無
    從證明所查扣之物品即係被告公司所生產者。
  (三)被告係達盈公司、巨盈公司負責人，與己○○簽訂上揭授權
    書及與祥淳公司簽訂製造委託書之事實，固為被告所自承，
    並有授權書影本二紙、製造委託書影本一紙、委託製作單據
    、系爭產品外包裝、說明書等附卷可稽，惟其自始至終均堅
    稱查獲之物非達盈公司委託捷登公司託運。而證人即捷登公
    司負責人戊○○、會計辛○○雖均證稱：系爭貨品是達盈公
    司之張廠長與渠等聯絡委託渠等運送至大陸云云。然查：證
    人張助池於87年10月31日警詢時對此已詳細說明：「（你可
    曾於87年9月11日上午時段打電話至捷登貨運公司說要運送
    “仙芝柔去疤精華露”伍拾箱等物品至大陸？）沒有；我是
    於87年9月11日14時許回公司，而公司會計告訴我桃園捷登
    貨運公司說有一批貨要拖回去，我清查後回電捷登貨運，並
    告訴捷登貨運公司我們沒有此批貨品要你們代為運送」等語
    （見他字第1522號卷影印卷第27頁反面）。而扣案物雖係在
    桃園縣八德市之捷登公司轉運點查獲，惟該處並非被告丙○○經營之達盈公司所在地，且本件查獲之物品託運時並未記
    載託運單，辛○○自始均未曾見過被告及張助池等情，業據
    證人辛○○分別於警詢、偵查、原審及本院審理中證述明確
    ；而查獲之去疤液產品及豐胸貼片產品為數不少，價值不菲
    ，依一般經驗觀之，託運人於託運貨物時，貨物上均附有託
    運單載明項目、數量，倘本件查獲物係達盈公司委託捷登公
    司所託運者，捷登公司自應有達盈公司之託運單以供核對，
    而本件託運物品既無書寫託運單，是否達盈公司交予捷登公
    司託運，即有疑義。又證人辛○○於偵查中雖證稱：以前達
    盈公司交給我們託運，大部分是事後傳真託運單云云，惟其
    自警詢迄本院更一審均未提出達盈公司曾於事後傳真之託運
    單，參以本件查獲物係於捷登公司所查獲，而非在被告經營
    之公司所查獲者。亦無扣得達盈公司託運之相關資料，是難
    憑證人即捷登公司負責人戊○○、會計辛○○（即戊○○之
    妻）之證詞，即認查獲物為達盈公司交付捷登公司託運。又
    查，本件系爭貨物，捷登公司受託運送時並未簽收，證人辛○○雖證稱：本件未簽收係因送貨之司機之前曾送貨過來，
    已為熟識，所以這次沒有簽收云云（見原審卷第73頁正面）
    。然貨運行受託運送貨物若未簽收，如何向託運人收取費用
    ？況證人辛○○既稱因送貨之司機已送貨至捷登公司多次而
    熟稔，何以無法提出該司機即將貨物載至捷登公司之貨運行
    名稱、營業所在地址以供偵審機關查明查獲物之來源？是不
    能僅憑證人辛○○證稱貨物係達盈公司委託運送之詞，即遽
    入被告於罪。
  (四)再告訴人代表人謝金河雖於原審審理中指稱：查獲當時被告
    有向承辦警員承認扣案貨物為其所有云云，並提出承辦警員
    官大平與其對話之電話錄音帶及譯文一份。然經原審傳喚證
    人官大平到庭證述：「（達盈公司於查獲後，私下有無跟你
    講扣案物是他們的？）好像沒有。（有無印象被告於警局做
    筆錄時，有無質疑貨不是他們的，且拿出商標註冊證，並稱
    想查獲侵害商標者？）好像有，他們認為貨物不是他們的，
    且有說要查明係何人侵害。」等語（見原審卷第121頁）。
    而依87年9月21日官大平對被告所製作之警詢筆錄內容，被
    告於警詢中否認前揭於捷登公司所查扣之物品係達盈公司委
    託捷登公司所代運之物品，且於員警詢其：「警方配合謝金
    河所查獲之仿冒品，印有你公司註冊商標登記之記號，那為
    何會是謝金河提出控告？）」時答稱：「我不知道；因為要
    提出告訴也是本公司才有告訴權，而謝金河也不是本公司之
    人員」等語（詳見他字第1522號卷第25頁反面），足見被告
    於警詢時確實未對證人官大平陳稱系爭貨品係達盈公司所有
    甚明。而卷附譯文內容大抵為證人官大平與告訴人代表人謝
    金河談論相關商標權、著作權何所屬之問題。雖其中一段譯
    文記載為：「那他（指達盈公司之代表人）怎麼說那東西（
    指該批被扣押之貨物）是他的‥‥」（見原審卷第77頁），
    然括弧內之內容應係譯者即告訴人代表人所加註，並非證人
    官大平之談話內容，且經證人官大平於原審到庭證述如上，
    並有被告之警詢筆錄在卷可稽，自難以告訴人代表人所自行
    加註之內容執為對被告不利之認定，上開錄音帶及譯文尚難
    據為認定被告犯罪之證據。告訴人代表人雖又提出上海顯卓
    公司之新聞稿及進口關稅資料等，指稱被告已有多次違法生
    產上開產品，並將之銷往大陸之情形。然上開所指稱之情形
    ，並無任何實物扣案可資佐證，縱上海顯卓公司確有多次進
    口化粧品之事實，亦無從證明所進口者確係告訴人委託被告
    所產製之上開仙芝柔去疤精華露，是告訴人此部分之指訴，
    亦乏積極證據足以證明，自難採信。
  (五)公訴意旨雖認被告有違反著作權法之犯行，然上開於捷登公
    司所查扣之物品並非被告經營之達盈公司所委託託運，已詳
    如前述；況查：(一)著作必須具有「原創性」始受著作權法之
    保護，所謂之原創性，係指一作品為著作人之獨立創作，並
    足以表達創作者之情感或思想而言；又所謂之「攝影著作」
    依內政部著作權委員會所公告著作權法第五條第一項各款著
    作內容例示第2項第五款之規定，攝影著作包括照片、幻燈
    片及其他以攝影之製作方法所創作之著作。(二)扣案之仙芝柔
    去疤精華露說明書所載者係「化粧品之功效、成份及使用之
    方法」，而ＤＮＡ豐胸貼片之外包裝亦僅載明使用方法，及
    繪有女性之胸部圖片，此有該說明書及外包裝附卷可參（見
    偵字第4130號卷第49、50頁），核其內容僅單純敘述物品之
    功能，即依女人胸部之形狀繪製圖片，並無任何有關著作者
    情感或思想之抒發，依首揭之說明，該說明書及外包裝並非
    著作權法所欲保護之客體，併予敘明。
  (六)另證人己○○於警詢所陳亦僅關於其與達盈公司、謝金河之
    祥淳公司等之授權關係，尚無足為被告不利之認定。又本案
    發生後，達盈公司雖仍繼續委託捷登公司代為運送貨物，固
    有被告所提89年間委託捷登公司代為運送之船期通知單在卷
    可稽。然依原審被告選任辯護人於89年6月9日所提辯護意旨
    狀內容：「證人辛○○以告訴人所提出之貨物，因包裝上有
    「木A027」之字樣，故指認告訴人所提出之貨物為被告公司
    所有。然查，被告公司多次委由捷登公司託運貨物，捷登公
    司均以「木A018」作為被告公司貨物之代號‥‥」等語（見
    原審卷第51頁），同時提出船期自89年1月24日至89年5月30
    日之船期通知單為證。以辯護人提出上開傳期通知單之時間
    點言，被告為取得其編號為「木A018」之證據資料，始於本
    案發生後繼續委託捷登公司託運貨物，實有可能，尚難以此
    而認被告主觀上係認證人辛○○所證並無不實，始願繼續委
    託捷登公司運送貨物。蓋證人辛○○、戊○○歷次證述並未
    迴護被告，而捷登公司在台灣又非唯一一家辦理對大陸運送
    貨物之公司，情理上被告應無真心誠意繼續委託該公司之理
    ；而被告茍真有為本案之行為，其為避嫌，應知繼續委託捷
    登公司運送貨物，將遭人物議。是以本院認被告之所以繼續
    委託捷登公司運貨，目的在取得達盈公司編號之證據資料，
    應合於情理。
  (七)告訴人雖指稱：依告訴人代表人謝金河與丁○○之通話錄音
    譯文，可以證明丁○○曾與被告連絡，並曾要求大陸貨主陳
    先生傳真放棄系爭扣押物品等情。惟經本院勘驗錄音帶結果
    ，證人丁○○雖承認該錄音帶為其聲音，然所述內容是透過
    辛○○知道轉述者，其不知道陳文雄其人，沒有看過拋棄書
    ，亦未要求傳真等情（見本院重上更(三)卷二第23頁反面）。
    告訴人另主張：被告當時已使用新版包裝盒及說明書（彩色
    印刷），因被告因受告訴人公司委託產製上述產品，故能知
    悉新版包裝盒及說明書之訊息及式樣、內容，可見扣案之「
    去疤液」貨品確為被告公司所生產云云。然查，本件依客觀
    之證據，尚無法證明所查扣之貨物係被告仿冒或託運者，已
    如前述，自難僅憑告訴人上開臆測之詞，遽謂被告有何仿冒
    其產品及包裝之行為，告訴人此一片面之主張，既無證據足
    以證明，尚難採為不利於被告之論據。此外，復查無其他積
    極明確之證據足資認定被告有公訴人所指之前揭犯行，不能
    證明被告犯罪。原審因而為被告無罪之諭知，並無不當，檢
    察官據告訴人祥淳公司之請求提出上訴，指摘原判決不當，
    然本院綜合上開事證，同認不能證明被告犯罪，檢察官之上
    訴為無理由，應予駁回。
據上論結，應依刑事訴訟法第368條，判決如主文。
本案經檢察官乙○到庭執行職務。
中　　華　　民　　國　　96　　年　　5 　　月　　15　　日
            刑事第十一庭  審判長法　官  陳  朱  貴
                                法　官  胡  文  傑
                                法　官  郭  同  奇
上列正本證明與原本無異。
檢察官得上訴。
被告不得上訴。
如不服本判決應於收受送達後十日內向本院提出上訴狀，其未敘
述上訴之理由者並得於提起上訴後十日內向本院補提理由書（均
須按他造當事人之人數附繕本）。
                                書記官  康  孝  慈
中　　華　　民　　國　　96　　年　　5 　　月　　21　　日
附件：
本院96年3月6日審判筆錄相關證人之證述內容：
審判長諭知開始進行交互詰問，請檢察官開始為主詰問。
檢察官問：
    你以前的住址是否是台中市○○街十二號？
證人壬○○答
    很久以前，我現在沒有住在那裡。
檢察官問：
    之前在那裡有做什麼生意？
證人壬○○答
    作成衣的生意，都是批發給別人的，那裡是生意、住家用的
    ，沒有店名、店號。
檢察官問：
    在大陸那裡是誰在做？
證人壬○○答
    在大陸那裡是下單，再寄回臺灣。
檢察官問：
    你有無在忠信街十二號使用00-0000000號的電話？傳真0000
    000的電話？
證人壬○○答
    有。
檢察官問：
    和庚○○什麼關係？
證人壬○○答
    夫妻。
檢察官問：
    當時是否有使用0000000000行動電話？
證人壬○○答
    有，是我本人用的，申請人名義大概就是我們夫妻二個人其
    中一個。
檢察官問：
    是否曾經貨物要寄出有委託桃園縣八德市捷登貨運行來送貨
    或收貨？
證人壬○○答
    有，有一些布料、衣服的配件要寄到大陸也會透過這家貨運
    行，但寄回來的是別家。
檢察官問：
    當時和捷登公司何人接洽？
證人壬○○答
    大部分都是楊小姐，我只知道楊小姐，我們都是電話聯絡，
    也沒有看過人。
檢察官問：
    當時你們的貨寄到大陸時，是否用可利亞時裝社的名義？
證人壬○○答
    可利亞是甲○○的，以前要寄到大陸的貨運行比較少，我是
    透過甲○○的介紹才會借用可利亞的名義將東西寄到大陸。
檢察官問：
    你們本身在捷登公司並無什麼代號或名義？
證人壬○○答
    沒有。
檢察官問：
    是否認識陳文雄？
證人壬○○答
    不認識。
檢察官問：
    巨盈公司、達盈公司這二家公司你是否有往來？
證人壬○○答
    我沒有印象。
檢察官問：
    你在大陸有無另外開公司？
證人壬○○答
    比較像自由業，當時在大陸福建省泉州有一家明佳收貨行，
    在做收切貨，就是批發庫存品。
檢察官問：
    都是收衣服的庫存品嗎？
證人壬○○答
    是。
檢察官問：
    你在大陸明佳收貨行是誰在負責？
證人壬○○答
    都是我來來去去。
檢察官問：
    有無聘請臺灣人陳文雄？
證人壬○○答
    沒有，都是請當地人。
檢察官問：
    有無聘僱丁○○？
證人壬○○答
    沒有。
檢察官問：
    你在大陸有無買過去疤液或是豐胸貼片？
證人壬○○答
    沒有。
檢察官問：
    你是否知道楊小姐那邊捷登貨運行客戶編號是幾號？
證人壬○○答
    我們寄到大陸的貨，貨品代號是A079。
    我的代號A079寄到去大陸，大陸那邊的人就知道這個貨品是
    誰要收。
檢察官問：
    甲○○和你有無往來？
證人壬○○答
    沒有，純粹是朋友關係。
檢察官問：
    貨品代號A079有無跟達盈公司買貨？
證人壬○○答
    沒有，我們就是單純寄衣服而已，也沒有跟達盈公司買貨。
檢察官問：
    捷登公司楊小姐證述A079這個客戶是跟達盈公司買的貨，然
    後寄到大陸？
證人壬○○答
    我確實沒有跟達盈公司買貨，我也沒有做去疤液的生意。
告訴代理人起稱：A079是可利亞和證人壬○○共同使用的，大陸
那邊的人如何分辨。
審判長問
　　A079是可麗亞和證人壬○○共同使用的，大陸那邊的人如何
　　分辨？
證人壬○○答
    貨單上面除了代號之外，會有我的名字壬○○。
審判長問
    貨到大陸之後，是依照我們的代號送到一定的地點嗎？）
證人壬○○答
    是。
審判長請辯護人行反詰問。
辯護人等均答
    無反詰問問題。
法官問
    除了A079之外，有無其他代號？
證人壬○○答
    沒有。
法官問
    有無替別人寄貨？
證人壬○○答
    沒有。
法官問
    這個代號有無借給別人使用？
證人壬○○答
    沒有。
法官問
    是否認識丙○○？（當庭指認被告）
證人壬○○答
    我沒有看過，也不認識。
審判長諭知交互詰問完畢。
審判長問
    對證人壬○○所證述有何意見？
被告答
    沒有意見。
點呼證人甲○○入庭。
審判長諭知開始進行交互詰問，請檢察官開始為主詰問。
檢察官問：
    是否有經營可麗亞服裝社？
證人甲○○答
    有，地址是台中縣沙鹿鎮○○○街八十一號，之後換成六十
    四號，可麗亞已經結束營業很久了，至少超過十年了。
檢察官問：
    可麗亞當時經營時，你有無僱用陳小姐或是洪先生？
證人甲○○答
    我太太姓陳，我有姓洪的朋友，但我沒有僱用姓洪的人。
檢察官問：
    當時可麗亞是否有申請000000000這個電話？
證人甲○○答
    有，現在也是這個電話，不是我的名義就是可麗亞的名義申
    請。
檢察官問：
    另外是否有二個傳真0000000、0000000的電話？
證人甲○○答
    0000000是電話，0000000是傳真。
檢察官問：
    是否曾經透過捷登公司寄貨或收貨到大陸？
證人甲○○答
    有，都是和楊小姐接洽，都是寄鈕扣、布料、配件，與衣服
    有關的東西。當時大陸有一間工廠，在福建省泉州市石獅市
    ，工廠名稱是玖益公司。
檢察官問：
    當時寄貨到石獅市是否都是透過捷登公司？
證人甲○○答
    是，都是請楊小姐寄的。
檢察官問：
    你們在捷登公司的代號是什麼？
證人甲○○答
    時間很久，我忘記了，我剛才有問楊小姐，是A027。
檢察官問：
    有無其他代號？
證人甲○○答
    還有一個A079，這個是我問壬○○的，壬○○告訴我的。
    其他沒有了。
檢察官問：
    有無A018的編號？
證人甲○○答
    沒有。
檢察官問：
    A027、A079這二個代號是否都是你在使用？或是有借別人使
    用？
證人甲○○答
    都時我在使用，事情很久了，當時我有介紹朋友到楊小姐那
    邊去，我沒有跟他們說我的代號，但我不知道他們會不會用
    我的代號。
    我沒有將代號借給別人使用。
檢察官問：
    你自己寄東西到大陸的時候，A027是什麼意思？
證人甲○○答
    貨運行就說就我寫A027就好了，這樣就可以寄過去了，他們
    會打電話到大陸那邊聯繫，要寄貨的時候就是要把代號A027
    寫上去、再寫上我的名字或是可麗亞的名字。
檢察官問：
    A027是代表大陸那邊收貨人的編號？
證人甲○○答
    以我所知是貨運行登記的資料，代表大陸那邊收貨人的編號
    。
檢察官問：
    大陸那邊玖益公司的負責人是誰？
證人甲○○答
    是我。
檢察官問：
    玖益公司除了你當負責人之外，有無聘請陳文雄？）
證人甲○○答
    沒有，我也不認識陳文雄。
檢察官問：
    有無聘請丁○○？
證人甲○○答
    丁○○是貨運行的，捷登公司就是丁○○、楊小姐，至於丁○○是在臺灣或是大陸我也不清楚，都是同一家公司，我打
    電話去都是楊小姐接的，我也是今天才看到楊小姐的人。
檢察官問：
    你在大陸有無跟丁○○接洽、打電話聯絡？
證人甲○○答
    沒有。
檢察官問：
    你在捷登公司A027的編號，寄到大陸的貨物除了剛剛所陳述
    的衣服、配件等東西之外，有無寄過向巨盈公司、達盈公司
    所買的去疤液、豐胸貼片？
證人甲○○答
    沒有。
檢察官問：
    你有無朋友說要寄去疤液、豐胸貼片，向你詢問，然後你介
    紹他們去捷登公司？
證人甲○○答
    沒有。
檢察官問：
    你或是大陸那邊有無和達盈公司、巨盈公司有生意往來？
證人甲○○答
    沒有，我收到判決書，我也不認識丙○○。
檢察官問：
    在87年9月11日祥淳化工公司在桃園縣捷登公司查獲扣到去
    疤液、豐胸貼片等產品，其產品上有可麗亞時裝社、捷登公
    司A027的編號，如何解釋？
證人甲○○答
    這個我不知道。
審判長請辯護人行反詰問。
辯護人等均答
    沒有反詰問問題。
法官問
    你有無用過A079的代號？
證人甲○○答
    有。
法官問
    已經有A027，為何還要用A079？
證人甲○○答
    A027是比較早期的代號，之後又編了一個A079，是我和壬○○在使用。
法官問
    A079有無別人使用？
證人甲○○答
    應該沒有。
法官問
    A027有無給別人使用？
證人甲○○答
    沒有，我知道是我自己在用。
法官問
    A027和A079到底有無給丙○○、達盈公司、巨盈公司這幾個
    名義用？
證人甲○○答
    沒有。
審判長問
    你從何時申請A027？
證人甲○○答
    很久了，我不記得。
審判長問
    你從何時申請A079？
證人甲○○答
    很久了，我不記得。
審判長問
    為何辛○○證述A027、A018都是達盈公司交給我們運送的產
    品，這個部分有何意見？
證人甲○○答
    A027我沒有給達盈公司使用。
審判長問
    你對辛○○的證述有何意見？
證人甲○○答
    貨是誰寄的，貨運公司一定知道，我不可能會記錯。
檢察官問：
    是否認識張助池？
證人甲○○答
    不認識。
審判長諭知交互詰問完畢。
審判長問
    被告對證人甲○○的證述有何意見？
被告答
    沒有意見。
點呼證人辛○○入庭。
審判長諭知開始進行交互詰問，請檢察官開始為主詰問。
檢察官問：
    87年9 月11日警方在捷登公司扣到去疤液、豐胸貼片等物，
    為何上面的編號是木A027？
證人辛○○答
    寄貨的人直接寫027，我在前面加木A上去。
檢察官問：
    有無寫018？
證人辛○○答
    沒有。
檢察官問：
    A027捷登公司的編號是代表可麗亞服裝社嗎？
證人辛○○答
    不見得，是代表大陸收貨的點，027 代表的點在哪裡我不是
    很清楚。
檢察官問：
    027不是可麗亞公司專用的編號嗎？
證人辛○○答
    不見得，027 是代表大陸的點不管是誰寄的，我們都會用
    027 ，除非客戶要求另外編號。
檢察官問：
    所謂027大陸這個點，指的是一個城市？或是工廠？或是一
    個人？
證人辛○○答
    應該是一個地址。
檢察官問：
    這個地址是因為可麗亞服裝社第一次要求寄到這個點，所以
    才會給可麗亞公司027這個編號？
證人辛○○答
    應該是。
檢察官問：
    A027寄到大陸的地址是否是福建省泉州是石獅是玖益公司？
證人辛○○答
    忘記了，而且我沒有在記地址。
檢察官問：
    027大陸那邊的收貨地點就是同一個？
證人辛○○答
    是。
檢察官問：
    寄貨人是誰就不一定嗎？
證人辛○○答
    對。
檢察官問：
    寄貨到大陸，你們跟誰收錢？
證人辛○○答
    跟收貨人收錢。如果跟收貨人收不到，就是跟寄貨人收。
檢察官問：
    若如果每個人都可以使用027 ，你們如何分辨這個寄貨人是
    誰？
證人辛○○答
    臺灣這邊會聯絡，有聯絡才知道。
檢察官問：
    本案扣案的物品，之前有證述，寄貨人是否就是達盈公司的
    張助池先生？
證人辛○○答
    對，因為他有電話和我聯絡。
檢察官問：
    達盈公司張助池為何會寄到A027？
證人辛○○答
    我不曉得，他就是要寄到A027，他生產很多東西，寄了很多
    地方。
檢察官問：
    就你記憶所及，達盈公司的張助池除了背景查察扣得豐胸貼
    片、去疤液這些東西之外，有無寄過其他東西到027？
證人辛○○答
    我忘記了。
檢察官問：
    陳文雄是何人？
證人辛○○答
    我不知道。
檢察官問：
    丁○○和你到底誰是捷登公司的負責人？
證人辛○○答
    我在捷登公司當會計，在臺灣這邊負責聯絡，丁○○負責大
    陸那邊的捷登公司，但是他還有自己的事業。就是我們臺灣
    捷登公司收貨寄貨到大陸捷登公司，在大陸的捷登公司是丁○○負責發貨。
檢察官問：
    027 這個編號不是只有可麗亞可以使用，其他人要寄到027
    也可以，如果別人用027或079的名義寄貨，你們錢如何收？
證人辛○○答
    我們都是再聯絡確認。
檢察官問：
    用027 的代號是否就是可麗亞或是壬○○的朋友、或其介紹
    的人？
證人辛○○答
    這個我不清楚。
檢察官問：
    使用027或079的編號，必須還要寫上寄貨人嗎？
證人辛○○答
    不用。
辯護人異議：檢察官所詢問為假設性問題。
審判長：異議成立。
檢察官問：
    若只有寫027這個代號，你如何知道是誰？
證人辛○○答
    這個我不清楚，我們指針對大陸那邊誰收貨，誰付貨款。
檢察官問：
    剛剛甲○○、壬○○都證述寄貨的時候除了寫上編號，還要
    寫上名字，你為何說不用寫上名字，有何解釋？
證人辛○○答
    不用寫名字。
審判長問
    證人甲○○、壬○○對證人辛○○這部分的證述有何意見？
證人壬○○答
    我們寄貨就是這樣寄。
證人辛○○答
    我不曉得大陸那邊的作業如何，我們沒有寫名字。
檢察官問：
    本件扣案的去疤液、豐胸貼片只有寫027 ，沒有寫寄件人，
    是否是你們捷登公司正常的程序？
證人辛○○答
    是。
檢察官問：
    這一件的寄件人是誰？
證人辛○○答
    是因為達盈公司的張經理電話跟我聯絡，說這批貨有幾件不
    要寄大陸，他們要拿回去，我才知道這些東西是達盈公司寄
    的。
檢察官問：
    所以並不是你故意不寫寄件人？
證人辛○○答
    不是。
檢察官問：
    所謂達盈公司的張經理，是否是你以前所說的張助池？
證人辛○○答
    是。
檢察官問：
    這件和甲○○、壬○○有無關係？（請證人當庭指認）
證人辛○○答
    我不清楚，我只負責臺灣發貨而已。
檢察官問：
    接到張助池電話之前，壬○○、甲○○有無打電話跟你聯絡
    達盈公司要用027的代號？
證人辛○○答
    沒有。
審判長請辯護人行反詰問。
辯護人楊國宏律師問：
    達盈公司曾經寄貨到很多地點，你是否會給其他編號？
證人辛○○答
    會。
辯護人楊國宏律師問：
    請求提示90年上訴字第465號卷一第180頁捷登公司客戶、代
    號，這個客戶的代號是否是你們在台中高分院所提出的？
審判長
   提示上開卷證。
證人辛○○答
    是。
辯護人楊國宏律師問：
    除了這份之外，有無其他的？
證人辛○○答
    後面是陸續增加的。
辯護人楊國宏律師問：
    你剛剛證述達盈公司寄過很多地方，請就這份資料中，指出
    達盈公司的其他編號？
證人辛○○答
    我記得還有，但不在卷宗裡面。
辯護人楊國宏律師問：
    剛剛證述達盈公司的張助池曾經打電話給你跟你說這個貨有
    部分拿退回，是在查獲前或是之後？
證人辛○○答
    在查獲前。
辯護人楊國宏律師問：
    請求提示桃園地檢署87年他字卷第1522號辛○○在87年9月
　　17日、87年9 月18日之警訊筆錄。
審判長
    提示上開卷證。
辯護人楊國宏律師問：
    在87年9 月17日時你證述不知道是達盈公司託運，為何剛剛
    證述是張助池打電話等話？
證人辛○○答
    達盈公司是寄貨人，但不見得是貨主。
辯護人楊國宏律師問：
    當時是否知道張廠長本名叫什麼？
證人辛○○答
    我都是看貨運單上面的簽名，當時我不知道他叫什麼名字。
辯護人楊國宏律師問：
    本案你有無收到託運單？
證人辛○○答
    沒有，這個是專程貨車接送的。
辯護人楊國宏律師問：
    送貨人有無告訴你是哪一家公司送的？
證人辛○○答
    送貨人有，我講都是針對貨主。
辯護人楊國宏律師問：
    為何當時在警方訊問的時候會說不知道？
證人辛○○答
    我是說是哪一家公司寄來的。
辯護人楊國宏律師問：
    剛剛說從哪一家公司寄來的，剛剛證述張廠長打電話給你的
    時候，你才知道是達盈公司，究竟為何？
證人辛○○答
    是張廠長先打電話過來，之後貨運司機才到。
辯護人楊國宏律師問：
    達盈公司除了這次之外，有無曾經用A027寄貨？
證人辛○○答
    我不清楚，忘記了。
審判長請檢察官行覆主詰問。
檢察官問：
    這批貨（去疤液、豐胸貼片）貨運的司機在當時到底如何跟
    你說貨的來源？
證人辛○○答
    我是先接到張廠長的電話，說有批貨寄來，其中有幾箱貨要
    退回去，叫我跟貨車司機講，貨車司機來的時候會說是從達
    盈公司載貨過來，所以我才知道，箱子上面寫027。
檢察官問：
    當時跟捷登公司有業務往來是只有達盈化妝品實業有限公司
    ，或是有其他家達盈公司？
證人辛○○答
    達盈公司只有一家，沒有其他家達盈。
檢察官問：
    請求提示原審卷第81頁卷附拋棄書。
審判長
    提示上開卷證。
檢察官問：
    這張拋棄書是你寄給法院的嗎？
證人辛○○答
    是我寄來的。
檢察官問：
    這張拋棄書如何來的？
證人辛○○答
    從大陸傳真到捷登公司的。
檢察官問：
    誰從大陸把這張拋棄書傳真過來的？
證人辛○○答
    我忘記了，不知道是不是我們在大陸的聯絡人趙小姐或是貨
    主直接傳的，我忘記了。
檢察官問：
    請詳細看拋棄書上面的傳真電話，是否知道是誰傳真的？
證人辛○○答
    我只知道是大陸的電話，是誰傳的我忘記了。
檢察官問：
    貨主是指誰？
證人辛○○答
    是指陳文雄。
檢察官問：
    收到傳真之前或是87年9 月11日員警查獲的時候，當時是否
    知道貨主是誰？
證人辛○○答
    不曉得，我們是聯絡大陸那邊請那邊的聯絡。
檢察官問：
    這張傳真拋棄書你如何知道要提到法院？
證人辛○○答
    是事後才傳真過來的，我忘記了，當時是我先生戊○○在聯
    絡的，誰叫我寄來法院我忘記了。
檢察官問：
    是否能夠回想一下，誰叫你把傳真拋棄書送到法院？
證人辛○○答
    應該是戊○○。
檢察官問：
    你有無和貨主（陳文雄）聯絡過？
證人辛○○答
    沒有。
檢察官問：
    妳先生戊○○有無和陳文雄聯絡？
證人辛○○答
    要問他。
檢察官問：
    丁○○對於貨主陳文雄的拋棄書之前有無跟你提過？
證人辛○○答
    我忘記了。
審判長請辯護人行覆反詰問。
辯護人等均答
    沒有。
法官問
    剛剛證述警察查獲之前，達盈公司張廠長有打電話叫你要退
　　貨，為何貨車來了你不直接跟司機說退回去？
證人辛○○答
    他只有部分要退回，已經有退一部分了，要寄出去的就在我
　　們那裡。
法官問
    達盈公司以前有無叫你寄過相同的貨（去疤液、豐胸貼片）
    ？
證人辛○○答
    其實我不清楚貨物內容。
法官問
    一次寄的數量有多少？
證人辛○○答
    不一定，我忘記了，公司大概也沒有資料了。
法官問
    是否記得達盈公司的代號？
證人辛○○答
    我記得的就是018，後面還有寄別的地方還有別的代號。
法官問
    之前達盈公司有無用過027、079？
證人辛○○答
    我不記得。
審判長問
    當初在原審作證證述027 、018 都是達盈公司交給我們運送
    的產品，代號是你們編的，為何會這麼說？（提示原審卷第
    72頁反面）
證人辛○○答
    達盈公司寄來的貨，我們是自己編號，但是是針對寄到大陸
    的點編號。
審判長問
    有無見過張廠長？
證人辛○○答
    沒有，都是電話聯絡。
審判長問
    如何確定是達盈公司的？
證人辛○○答
    我之前有跟達盈公司聯絡過，都是跟張廠長聯絡，我可以確
    定張廠長是達盈公司的。當時打電話是他自稱是張廠長的。
審判長諭知交互詰問完畢。
審判長問
    對於證人辛○○的證述有何意見？
被告答
    不是我們公司打電話的。
點呼證人丁○○入庭。
審判長諭知開始進行交互詰問，請檢察官開始為主詰問。
檢察官問：
    請求鈞院提示原審卷第81頁卷附拋棄書。這張拋棄書有無看
    過？
審判長
    提示上開卷證。
證人丁○○答
    沒有看過。
檢察官問：
    是否知道這張拋棄書是誰寫的？
證人丁○○答
    不知道。
檢察官問：
    這張拋棄書是當時捷登公司辛○○小姐寄交給臺中地方法院
    的法官，是誰叫她寄的？
證人丁○○答
    我不曉得。
檢察官問：
    根據辛○○剛剛所證述，這張拋棄書可能是從大陸那邊的趙
    小姐傳真過來的，你是否知道這件事？
證人丁○○答
    當初這個貨到大陸都是趙小姐負責的，是否是他傳真的我不
    曉得。
檢察官問：
    請求鈞院提示告訴代理人鈞院上訴審卷二第181頁、第182頁
    卷附之91年5月17日筆錄後所附的電話錄音譯文，是否是你
    和謝金河先生的電話錄音？
審判長
    提示上開卷證。
證人丁○○答
    時間太久了，我不記得。
檢察官起稱：請求定期勘驗，播放錄音帶。
審判長請辯護人行反詰問。
辯護人等均答
    無反詰問。
法官問
    你在捷登公司擔任何職務？
證人丁○○答
    當時我在大陸做生意，我和捷登公司是合作關係。
法官問
    是否是捷登公司的職員？
證人丁○○答
    不是，是共同合作的。
法官問
    捷登公司寄到大陸的貨是否是你負責收貨？
證人丁○○答
    大陸收貨是趙小姐，發貨也是趙小姐、收款的部分也是趙小
    姐，我並沒有參與。我只有過問這些貨物進來順不順，如果
    貨物正常的話，就不會跟我聯絡。
法官問
    你大陸公司的地點和捷登公司在大陸收貨點是否相同？
證人丁○○答
    不一樣，我的公司在福建省平潭，捷登公司在大陸的收貨點
    是福州，車程大概要四個小時，不在同一個城鎮。
法官問
    000000000000000這個電話你有無印象？
證人丁○○答
    沒有印象。這個電話也查不到，捷登公司當時租房子在那裡
    ，所以沒有辦法查。
法官問
    0000000這個電話有無印象？
證人丁○○答
    沒有印象。
法官問
    這份傳真有無看過？
證人丁○○答
    沒有看過。
法官問
    你在大陸有無收過達盈公司的貨？
證人丁○○答
    我不知道，收貨都是趙小姐負責。
審判長諭知交互詰問完畢。
審判長問
    對證人丁○○之證述，有何意見？
被告答
    沒有意見。
點呼證人庚○○入庭。
審判長諭知開始進行交互詰問，請辯護人開始為主詰問。
辯護人楊國宏律師問：
    你在台中市○○街是否是你以前的住址？
證人庚○○答
    是。
辯護人楊國宏律師問：
    民國87年0000000000這個行動電話是否是你使用？
證人庚○○答
    是。
辯護人楊國宏律師問：
    當初在忠信街有無做什麼生意？
證人庚○○答
    住家，沒有做生意。
辯護人楊國宏律師問：
    壬○○是否是妳先生？
證人庚○○答
    是。
辯護人楊國宏律師問：
    你們從是什麼職業？
證人庚○○答
    我先生之前在大陸有作成衣。
辯護人楊國宏律師問：
    有無做過化粧品之類的？
證人庚○○答
    沒有。
辯護人楊國宏律師問：
    這個手機是你名義申請的？你有無使用？
證人庚○○答
    是我的名義申請的，時間很久了，我忘記是誰使用。
辯護人楊國宏律師問：
    你有無幫忙妳先生作成衣的工作？
證人庚○○答
    我沒有幫忙。
辯護人楊國宏律師問：
    妳先生剛剛說在臺灣有寄一些貨到大陸，這個事情你是否知
    道？
證人庚○○答
    我只是家庭主婦，不清楚他的事情。
辯護人楊國宏律師問：
    有無聽過達盈公司、巨盈公司？
證人庚○○答
    沒有。
辯護人楊國宏律師問：
    是否認識後面在座的被告丙○○？
證人庚○○答
    沒有看過。
審判長請檢察官行反詰問。
檢察官問：
    無反詰問。
審判長問
    是否有事項詢問證人庚○○？
被告答
    無。
審判長諭知交互詰問完畢。
